臺灣屏東地方法院民事判決
                                    110年度屏簡字第420號
原      告  温○○  
訴訟代理人  鄭婷瑄律師
被      告  王○○  

訴訟代理人  楊慧娘律師
            蘇唯綸律師
上列當事人間請求損害賠償事件，本院於民國111年6月23日言詞
辯論終結，判決如下：
    主      文
原告之訴及假執行之聲請駁回。
訴訟費用由原告負擔。
    事實及理由
一、原告主張：原告與訴外人丁○○於民國102年間結婚，現婚姻
    關係仍存續中，未料被告明知丁○○已婚，仍於109年1月起與
    丁○○發展不正常男女交往關係，曾於109年1月至110年1月與
    丁○○發生6至7次性行為，且於上開期間內與丁○○同住旅館，
    並多次前往丁○○位於屏東縣○○○鄉○○村○○○○巷0000號住處過
    夜，與丁○○之家人見面，被告於上開期間與丁○○逾越男女分
    際之來往，已破壞伊婚姻生活之圓滿及幸福，侵害原告基於
    配偶關係之身分法益而情節重大，致原告身心受創，罹患重
    度鬱症，精神上受有極大痛苦爰依侵權行為之法律關係，請
    求被告賠償精神慰撫金新臺幣（下同）500,000元等語，並
    聲明：㈠被告應給付原告500,000 元，及自起訴狀繕本送達
    翌日起至清償日止，按週年利率5％計算之利息。㈡願供擔保
    請准宣告假執行。
二、被告則以：伊沒有與丁○○發生性行為，沒有與丁○○同住旅館
    ，也沒有前往丁○○為於屏東縣三地門鄉之住處過夜等語，資
    為抗辯，並聲明：㈠原告之訴駁回。㈡如受不利判決，願供擔
    保請准宣告免為假執行。
三、得心證之理由：
  ㈠按因故意或過失，不法侵害他人之權利者，負損害賠償責任
    ；不法侵害他人之身體、健康、名譽、自由、信用、隱私、
    貞操，或不法侵害其他人格法益而情節重大者，被害人雖非
    財產上之損害，亦得請求賠償相當之金額；前2項規定，於
    不法侵害他人基於父、母、子、女或配偶關係之身分法益而
    情節重大者，準用之，民法第184條第1項前段、第195條第1
    項前段、第3項分別定有明文。又婚姻係以配偶之共同生活
    為其目的，配偶間互守誠實，係為確保其共同生活之圓滿安
    全及幸福之必要條件，故配偶之一方與第三者有不誠實之行
    為，該行為足以破壞婚姻生活之圓滿安全及幸福，且情節重
    大，即為違反因婚姻契約之義務而侵害他方之權利，該第三
    者與不誠實之配偶，即為共同侵害配偶權之侵權行為人。又
    民事訴訟如係由原告主張權利者，應先由原告負舉證之責，
    若原告先不能舉證，以證實自己主張之事實為真實，則被告
    就其抗辯事實即令不能舉證，或其所舉證據尚有疵累，亦應
    駁回原告之請求。
  ㈡本件原告主張被告於原告與丁○○婚姻關係存續期間，與丁○○
    一同前往丁○○位於屏東縣三地門鄉之住處過夜，與丁○○同住
    旅館，並於109年1月至110年1月間發生共6至7次性行為等語
    ，被告則否認有原告所述上開行為。經查：
　⒈關於原告主張被告於109年1月至110年1月間，與丁○○發生共6
    至7次性行為部分：
　⑴原告主張被告曾於109年1月至110年1月間發生共6至7次性行
    為等語，固據其提出暱稱「妮娃」與暱稱「王小美」之對話
    紀錄（下稱甲對話紀錄）、原告與丁○○間對話錄音及譯文、
    暱稱「為家庭永不放棄的老婆寶」與另一暱稱不詳之人之對
    話紀錄（下稱乙對話紀錄）為憑（本院卷第15至17、27至35
    、201頁），而被告雖不否認原告所提錄音與譯文相符（本
    院卷第182頁），然抗辯無從認定錄音聲源為何而爭執該譯
    文形式真正性，且抗辯無從確認對話紀錄暱稱「為家庭永不
    放棄的老婆寶」即為丁○○等語，而原告亦未就此部分再為舉
    證或其他說明，本院自無從僅憑原告一詞，即認定該錄音之
    對象為原告與丁○○，亦無從確認乙對話紀錄為原告與丁○○之
    對話內容，遑論據該對話內容認定原告前開主張屬實。　　
　⑵次查，證人甲○○到庭證稱：甲對話紀錄是伊和訴外人乙○○的
    對話，「妮娃」是我的LINE的名字、「王小美」是訴外人乙○○的名字，伊與原告為妯娌關係，鈞院卷第25頁對話紀錄中
    「志豪說聖偉坦承有跟對方發生關係」，是丁○○曾經跟伊先
    生坦承有跟對方發生性關係，且當時伊也有在場等語（本院
    卷第177至178頁），然證人亦證稱：伊並未親自看到或聽到
    丁○○與被告間有牽手、親吻或發生性關係等語（本院卷第18
    0頁），顯見僅係聽丁○○稱有與被告發生關係，然無從推論
    丁○○所述內容之真實性。而丁○○雖曾向警員陳稱伊與丙○○有
    交往，有發生過6至7次性關係等語，有臺北市政府警察局萬
    華分局偵查隊110年7月27日調查筆錄在卷可參（本院卷第10
    1至104頁），然本院審酌丁○○現與原告仍為配偶關係，且丁○○於製作刑事調查筆錄時，未經具結之擔保，而本院於本件
    審理中曾多次依原告之聲請，於111年1月6日、同年2月17日
    、同年3月17日、同年4月27日、同年5月25日、同年6月23日
    言詞辯論期日，通知丁○○以證人身分到庭以釐清兩造糾葛，
    然丁○○迄本院言詞辯論終結時均未到庭作證，有本院送達證
    書、報到單、言詞辯論筆錄可佐（本院卷第151、173至175
    、195、203至205、211、215至217、241、245至247、255至
    259、265、279至281頁），倘丁○○於本件為原告之友性證人
    ，且前於警局所述均屬真實，何以不願再以證人身分到庭具
    結並為相同之陳述？倘丁○○於本件非原告之友性證人，則其
    前於警局所述有利原告部分（即稱有交往、有發生過6至7性
    行為部分），即有反於真實或有部分與真實不符之風險。
　⑶又民事訴訟之傳聞證人所為之證詞，雖非絕無證據能力，其
    與直接證人陳述親自見聞之證言比較，僅涉及證據力之強弱
    ，而仍得採為證據方法之使用，另侵害配偶權案件關於侵權
    事實之證據取得雖較一般案件不易，然仍不得謂原告一經提
    出有利證據，法院即須對原告為有利之認定。本院審酌丁○○
    於本院言詞辯論以外對證人甲○○、警員之陳述，應屬傳聞證
    人之性質，雖非不得作為證據使用，然丁○○前於110年7月27
    日係經警員以證人身分通知、為妨害名譽案件至警局製作筆
    錄，而丁○○於製作筆錄時亦已知該刑事案件之被告、告訴人
    分別為本件原告、被告，有該調查筆錄附卷可佐（本院卷第
    101至103頁），而由原告於同日亦有至警局由同一警員製作
    筆錄，有警局調查筆錄存卷足參（本院卷第59至63頁），堪
    認丁○○為於警局為前開陳述時，應係與原告一同赴警局，並
    由原告於當日10時38分起至11時5分，先以被告身分接受警
    員調查後，再由丁○○於11時10分起以証人身分接受詢問，則
    由丁○○於製作筆錄時即已知兩造之矛盾，且當日係與原告一
    同前往製作筆錄等節，尚無法排除丁○○即有可能基於與原告
    間之配偶情誼、與家人之連結因素等考量，於警員之調查程
    序中盡為原告有利之陳述，然該陳述基於丁○○於本件損害賠
    償事件侵權事實能否證立之特殊性（即所述內容倘有利原告
    ，必不利被告，反之亦然），倘未經其拋棄拒絕證言權並經
    具結之擔保，實難確信其曾於本院以外之其他場域，所為有
    利原告之陳述，未受其他不當干擾而係完全真實之敘述，是
    本院自無從以丁○○於警局或證人甲○○處、未經具結擔保之陳
    述逕為被告不利之認定。
　⒉關於原告主張於109年1月至110年1月間，曾與被告與丁○○同
    住旅館部分：
　 ⑴原告主張被告曾於109年1月至110年1月間與丁○○同住旅館2
     次以上等語，固據其提出暱稱「妮娃」與另一暱稱不詳之
     人對話紀錄為憑（本院卷第15至17、201頁），而證人甲○○
     亦到庭證稱：鈞院卷第15頁為伊與原告之對話，其中「聖
     偉昨天沒有回家，『他們』睡在外面旅館」的「他們」是丁○○跟被告，伊的婆婆即訴外人王秋美有跟伊說丁○○跟被告間
     有不正常男女關係等語（本院卷第176至177頁），固堪認
     丁○○曾於本件兩造訴訟前向證人自稱有與被告至旅館過夜
     等節，然證人亦證稱：「他們」睡在外面旅館不是伊自己
     看到的，是丁○○跟伊說的等語（本院卷第178至179頁），
     顯見證人並未親自見聞丁○○與被告同住旅館一事，僅係轉
     述丁○○對其所述之內容，則丁○○究有無與被告同住旅館，
     仍屬未明。
　 ⑵次查，丁○○於110年7月27日赴警局製作調查筆錄時雖亦陳稱
     ：有去旅館睡覺，沒有慶生等語（本院卷第101至104頁）
     ，然丁○○於警局之陳述或對證人甲○○之陳述，鈞僅屬傳聞
     證人之性質，而丁○○就本件被告是否有侵害原告配偶權等
     事實之證明與否有其身分之特殊性，丁○○屢經本院通知卻
     仍未以證人身分到庭等節，均已如前述，並使本院懷疑其
     於本院以外所為陳述之真實性，自無從單憑證人甲○○轉述
     之詞或丁○○於警局製作筆錄之陳述，逕為被告不利之認定
     ，而原告迄言詞辯論終結前，亦未再就此部分主張為提出
     其他證據或為證據調查之聲請，自無從認定被告有原告所
     述之前開行為。
　⒊關於原告主張被告與丁○○前往丁○○位於屏東縣○地○鄉○住○○○○○○○○○○○○○○○○○○○○位於○○縣○○○鄉○○村○○○○巷0000號住處過夜
    等語，固據其提出甲對話紀錄為憑（本院卷第19至25頁），
    而細觀甲對話紀錄中，暱稱「王小美」之訴外人乙○○固傳送
    「自聖偉帶那女生到店裡甚至到家過夜我們不只一次制止聖
    偉」等文字（本院卷第19頁），然無法逕依該文字究係乙○○
    親自見聞、或係由其他家人轉述所得資訊，尚無從認定被告
    確有至「家裡」過夜，而證人甲○○亦僅證稱：伊婆婆看過被
    告來過店面、家裡，伊自己有跟姊姊、姊夫查證過被告有來
    過店面、家裡等語（本院卷第179頁），堪認證人甲○○所言
    僅係轉述其他家人之生活經驗，並非陳述自己親自見聞之事
    。又乙○○雖經原告聲請於同年4月27日、同年5月25日、同年
    6月23日言詞辯論期日，通知其以證人身分到庭，然乙○○迄
    本院言詞辯論終結時均未到庭作證，且於110年6月22日來電
    依民事訴訟法第307條第1巷第1款向本院表明拒絕證言之意
    思，有本院送達證書、報到單、言詞辯論筆錄、公務電話紀
    錄可佐（本院卷第237至239、245至247、251至253、257至2
    59、261至263、275、279至281頁），亦難使本院僅憑其前
    開未經具結擔保之傳聞證詞，即認定被告確有至原告家中過
    夜。
　⒋綜上，原告就其主張被告於109年1月至110年1月間有與丁○○
    發生6至7次性關係，並與丁○○同住旅館、前往丁○○位於屏東
    縣三地門鄉之住處過夜等節，雖提出上開對話紀錄等資料為
    證，然均尚不足使本院形成被告有前開侵害配偶權行為之確
    信心證，原告復未就其主張被告與丁○○有其他不正常男女交
    往關係乙情，特定其侵權事實並舉證以實其說，本院自難為
    有利原告之認定。
六、綜上所述，原告無法證明其配偶權遭被告不法侵害，從而，
    原告依上開規定，請求被告賠償其500,000元及上開利息，
    均無理由，應予駁回。
七、本件事證已臻明確，兩造所為其他主張、陳述並所提之證據
    ，經本院審酌後，認均與本件之結論無礙，爰不一一詳予論
    述，附此敘明。
八、訴訟費用負擔之依據：民事訴訟法第78條。
中　　華　　民　　國　　111 　年　　7 　　月　　7 　　日
                  屏東簡易庭  法  官  彭聖芳
正本係照原本作成。
如對判決上訴，須於判決送達後20日內向本院提出上訴狀，其未
表明上訴理由者，應於提出上訴後20日內向本院補提理由書狀（
均須按他造當事人之人數附繕本）。
如委任律師提起上訴者，應一併繳納上訴審裁判費。
中　　華　　民　　國　　111 　年　　7 　　月　　7 　　日
                              書記官  孫秀桃